【裁判字號】    89,易,3116
【裁判日期】    891019
【裁判案由】    傷害等
【裁判全文】
臺灣板橋地方法院刑事判決                        八十九年度易字第三一一六號
    公  訴  人  臺灣板橋地方法院檢察署檢察官
    被      告  甲○○
                乙○○
                丙○○
右列被告等因傷害等案件，經檢察官提起公訴（八十九年度偵字第九○三三號），本
院判決如左：
    主  文
甲○○服用酒類，不能安全駕駛動力交通工具而駕駛，處拘役伍拾日，如易科罰金，
以參佰元折算壹日。
乙○○共同傷害人之身體，處拘役貳拾日，如易科罰金，以參佰元折算壹日；又共同
以磚塊砸毀他人汽車之擋風玻璃，足以生損害於他人，處拘役參拾日，如易科罰金，
以參佰元折算壹日。應執行拘役肆拾日，如易科罰金，以參佰元折算壹日。
丙○○共同傷害人之身體，處拘役貳拾日，如易科罰金，以參佰元折算壹日；又共同
以磚塊砸毀他人汽車之擋風玻璃，足以生損害於他人，處拘役貳拾日，如易科罰金，
以參佰元折算壹日。應執行拘役參拾日，如易科罰金，以參佰元折算壹日。
    事  實
一、甲○○明知於飲酒後不能安全駕駛動力交通工具，仍於民國八十九年五月四日凌
    晨三時許，於飲酒後，在不能安全駕駛之狀況下，仍然駕駛車號：G2-455號營業
    用小客車（計程車）由臺北縣土城市○○路○段往延吉街方向行駛，行經臺北縣
    土城市○○路○段七十二號前時，因與丙○○所駕駛搭載乙○○之車號：9F-258
    2 號自用小客車超車爭道發生糾紛，乙○○、丙○○二人，竟基於共同傷害、毀
    損之犯意聯絡，攔下甲○○所駕駛之前述計程車，除以徒手毆打甲○○致其受有
    左臉血腫暨挫傷外，乙○○並持磚頭砸毀甲○○所駕駛之車輛前擋風玻璃，經警
    馳赴現場處理，並經警測得甲○○其呼氣所含酒精濃度值達每公升零點五六毫克
    、零點六○毫克，暨對甲○○作酒後生理協調平衡檢測紀錄為不能安全駕駛，因
    悉上情。
二、案經臺北縣警察局土城分局移送臺灣板橋地方法院檢察署檢察官偵查起訴。
    理  由
一、被告三人均經合法傳喚訊，於審判期日，無正當理由不到庭。經查：
(一)、被告甲○○部分：
    1.被告甲○○於本院訊問時坦承右揭時、地酒後駕駛汽車暨酒後吐氣所含酒精濃
      度值達每公升零點五六毫克及零點六○毫克等之事實，核與其於警、偵訊時之
      供述相符，並有酒精測定值單據、酒後生理協調平衡檢測紀錄表、刑法第一百
      八十五條之三案件測試紀錄表、交通案件舉發單在卷可稽。
    2.刑法第一百八十五條之三規定所謂「不能安全駕駛」，於法律性質上係屬抽象
      危險犯，並不以有具體危險結果之發生為必要，對於呼氣中所含酒精濃度值達
      每公升０．五五毫克（０．五五ＭＧ／Ｌ）以上者，其肇事機率為一般未飲酒
      正常人之十倍，應認為已達不能安全駕車之標準（法務部八十八年五月十八日
      法八八檢字第００一六六九號函參照）。
    3.又汽車駕駛人，應注意於飲酒後將有不能安全駕駛動力交通工具之情事，並應
      注意酒後應避免駕車以免生有損害，而飲酒後其吐氣所含酒精成分超過每公升
      零點二五毫克以上者，即不得駕車，道路交通安全規則第一百十四條第二款定
      有明文，被告甲○○明知竟仍違反規定駕駛車輛，自非法之所許；且依查獲員
      警對被告所實施之汽車駕駛人酒後生理協調平衡檢測紀錄表之檢測認定可知，
      被告當飲酒被查獲時，所實施之直線測試及平衡動作，均已達不能安全駕駛之
      狀態，顯無疑義。
    4.按參諸德國、美國之認定標準，對於酒精濃度呼氣已達每公升○點五五毫克，
      肇事率為一般正常人之十倍，認為已達「不能安全駕駛」之標準；又行為人飲
      酒後吐氣所含酒精濃度達每公升零點五毫克，即反應較慢，感覺減低，影響駕
      駛，而達每公升一毫克時，精神即混惑不清晰等（行政院國軍退除役官兵輔導
      委員會臺北榮民總醫院八十八年八月五日『八八』北總內字第二六八六八號函
      可參）。本件被告於飲酒後其吐氣所含酒精濃度既已如前述，依上開說明，顯
      有不能安全駕駛動力交通工具之情甚明，是事證明確，被告飲酒不能安全駕駛
      而駕駛之犯行，洵堪認定。
(二)、被告乙○○、丙○○部分：
    1.被告乙○○、丙○○之前述傷害、毀損犯行，業據被告乙○○於警偵訊中供承
      不諱，核與告訴人（兼被告）甲○○於警訊偵查暨本院調查時指述情節相符，
      復有廣川醫院診斷證明書暨車輛擋風玻璃受到毀損之照片足證。
    2.被告丙○○雖於本院調查時，陳稱毀損可接受，傷害不接受一節，經查：被告
      丙○○於檢察官偵訊中供述：「（八十九年五月四日凌晨三時許因超車問題毆
      打甲○○？）有，（甲○○有無傷害？）有」等語（見八十九年五月四日偵查
      初訊筆錄），被告丙○○所辯，無非飾卸；另毀損部分，只因為已由被告乙○○先為實施，其所期望之目的（見本院八十九年八月三十日、九月二十九日訊
      問筆錄暨八十九年六月十九日偵查筆錄），認為已經有所結論，據上，足徵被
      告乙○○、丙○○二人有行為之分擔暨犯意之聯絡，應無疑義。
    3.另觀之告訴人（兼被告）所提出之車輛照片觀之，該車擋風玻璃已經破裂，因
      認已經減損原來之使用目的，然引擎蓋上方僅有之微小凹痕，於原有之使用目
      的，因認並未因而喪失或減損本質效用，核與刑法所定之毀損者，要屬有間，
      附此說明。
二、核被告甲○○所為，係犯刑法第一百八十五條之三之罪。按酒精成分對人之意識
    能力具有不良影響，超量飲酒後極易導致對週遭事務之辨識及反應能力較平常狀
    況薄弱，因而，酒後駕駛車輛，對一般往來之公眾及駕駛人自身皆具有高度危險
    性，為避免駕駛人本人及他人之安全，自有加以規範之必要（本院按：被告甲○○酒後駕車行為，該職業駕照業經交通主管機關處以吊扣處分，期間為八十九年
    五月十八日至八十九年十一月十七日止，於此一吊扣期間，若仍有駕駛車輛則與
    無照駕駛情形相同，任何人見之均可向警察機關檢舉告發。）。被告乙○○、丙○○所為，係犯刑法第二百七十七條第一項之傷害罪、第三百五十四條之毀損罪
    ，其等間就所犯上開犯行，有犯意之聯絡暨行為之分擔，均為共同正犯。上開傷
    害、毀損犯行，犯意個別、行為互殊，應予分論併罰。至乙○○、丙○○二人就
    上開傷害犯行，為共同正犯，固無疑義。其等兄弟間，就毀損犯行，丙○○雖未
    為親自持以敲打，然丙○○於偵查中暨本院調查時，已明確陳述以有意砸甲○○
    ，只因伊弟已經先一步砸到，所以未砸等語，因之，其二人已有犯意之聯絡暨行
    為分擔，係已經達其犯罪之目的，而未再施予而已，於其犯罪之最終結果，已與
    其本意相合也。
三、爰分別審酌被告甲○○明知上情，既漠視自己安危，本身又係職業計程車駕駛，
    未精進本身駕駛道德，更忽視其他交通參與者安全，於服用酒類，酒後呼氣酒精
    濃度值達每公升０．五六毫克、○‧六毫克，已處於不能安全駕駛動力交通工具
    之狀態，仍駕駛車輛及犯罪後之態度；被告乙○○、丙○○二人僅因與被告甲○○間為超車爭先恐後，相互爭道，不知禮讓，各具有挑釁意思暨甲○○所受傷害
    、毀損程度與綜合其他一切情狀，分別量處如主文所示之刑，及均諭知易科罰金
    之折算標準。並就被告乙○○、丙○○部分，定其應執行刑。另如上一、(二)3.所
    示，就引擎蓋之微小凹痕部分，與刑法毀損罪之構成要件，仍屬有間，此一部分
    ，依法應為無罪之諭知，然與前述經判決有罪部分，屬於單純之一罪之關係，爰
    不另為無罪之諭知，附此說明。
四、被告甲○○、乙○○、丙○○均經合法傳喚，於審判期日無正當理由不到庭，惟
    本院認為均係應處拘役之案件，爰依刑事訴訟法第三百零六條規定，不待其陳述
    ，逕行判決，附此敘明。
據上論斷，應依刑事訴訟法第二百九十九條第一項前段、第三百零六條，刑法第二十
八條、第一百八十五條之三、第二百七十七條第一項、第三百五十四條、第五十一條
第六款、第四十一條，罰金罰鍰提高標準條例第一條前段、第二條，判決如主文。
本案經檢察官蔡顯鑫到庭執行職務
中      華      民      國    八  十  九      年    十    月    十九    日
                                      臺灣板橋地方法院刑事第六庭
                                              法  官  黎錦福
右正本證明與原本無異。
如不服本判決，應於判決送達後十日內向本院提出上訴狀。
                                              書記官  戴尚榮
中      華      民      國    八  十  九      年    十    月   二十三   日
附錄本案論罪科刑法條：
刑法第一百八十五條之三
服用毒品、麻醉藥品、酒類或其他相類之物，不能安全駕駛動力交通工具而駕駛者，
處一年以下有期徒刑、拘役或三萬元以下罰金。
刑法第二百七十七條
傷害人之身體或健康者，處三年以下有期徒刑，拘役或一千元以下罰金。
犯前項之罪，因而致人於死者，處無期徒或七年以上有期徒刑；致重傷者，處三年以
上十年以下有期徒刑。
刑法第三百五十四條
毀棄、損壞前二條以外之他人之物或致令不堪用，足以生損害於公眾或他人者，處二
年以下有期徒刑、拘役或五百元以下罰金。


司法院資訊處製作；財團法人民間司法改革基金會備份。
